臺灣嘉義地方法院刑事判決　　　　　　　　　　九十一年度簡字第一九一號
　　公　訴　人　臺灣嘉義地方法院檢察署檢察官
　　被　　　告　乙○○
右列被告因偽造文書案件，經檢察官提起公訴（九十一年度偵字第四三二三號），本
院認宜以簡易判決處刑，改依簡易訴訟程序判決如左：
    主  文
乙○○行使偽造私文書，足以生損害於公眾及他人，處有期徒刑貳月，如易科罰金，
以參佰元折算壹日。
嘉義市警察局嘉市警交違字第Ｎ0000000號舉發違反道路交通管理事件通知單
之移送聯、覆聯、存根聯內偽造「甲○○」之署押參枚沒收。
    事實及理由
一、本案犯罪事實及證據，除引用檢察官起訴書之記載外，另按被告乙○○在交通違
    規通知單「收受通知聯者簽章」一欄內偽簽「甲○○」姓名，單從形式上觀察，
    即足以知悉係表示由甲○○名義出具領收通知聯之證明，此與事先在印妥內容之
    收據上偽簽他人姓名之情形，無分軒輊，當然屬於刑法第二百十條所稱之私文書
    ，被告復將該交通違規通知單交回處理之警員，即主張由「甲○○」領受通知單
    ，足以生損害於嘉義市警察局對交通事件管理之正確性及甲○○本人之權益，核
    其所為，係犯刑法第二百十六條、第二百十條之行使偽造私文書罪。又偽造署押
    行為，因係複寫，故一次簽名即有三枚署押（此有上開交通違規通知單存根聯附
    卷可參），而偽造署押為偽造私文書之階段行為，偽造之低度行為，為高度之行
    使行為所吸收，祇論以行使偽造私文書一罪。又上開交通違規通知單移送聯、迴
    覆聯、存根聯均有被告所偽造「甲○○」之署押共三枚，不問屬於犯人與否，均
    應依刑法第二百十九條之規定沒收之。
二、按刑法第四十一條原規定：「犯最重本刑為三年以下有期徒刑以下之刑之罪，而
    受六月以下有期徒刑或拘役之宣告，因身體、教育、職業或家庭之關係，執行顯
    有困難者，得以一元以上三元以下折算一日，易科罰金。」惟該條文業經修正為
    第一項：「犯最重本刑為五年以下有期徒刑以下之刑之罪，而受六個月以下有期
    徒刑或拘役之宣告，因身體、教育、職業、家庭之關係或其他正當事由，執行顯
    有困難者，得以一元以上三元以下折算一日，易科罰金。但確因不執行所宣告之
    刑，難收矯正之效，或難以維持法秩序者，不在此限。」、第二項：「併合處罰
    之數罪，均有前項情形，其應執行之刑逾六月者，亦同。」並已於民國九十年一
    月十日經總統公布施行，同年月十二日生效，本件被告犯罪時間在舊法時期，比
    較新舊法結果，以新法較有利於被告，自應適用新法。
三、又被告於本院調查時表示願意接受有期徒刑二月之宣告，本院乃於此範圍內為科
    刑之判決，附此敘明。
四、依刑事訴訟法第四百四十九條第二項、第三項、第四百五十一條之一第三項、第
    四百五十四條第二項、第四百五十五條之一第二項，刑法第二條第一項前段、第
    二百十六條、第二百十條、第四十一條第一項前段、第二百十九條，罰金罰鍰提
    高標準條例第二條，逕以簡易判決量處如主文所示之刑。
中    華    民    國        九十一      年      十一    月      八      日
                                    臺灣嘉義地方法院簡易庭
                                        法  官  李  文  輝
右正本證明與原本無異。
依刑事訴訟法第四百五十五條之一第二項之規定，被告已不得上訴；公訴人如不服本
判決上訴，須於判決送達後十日內向本院提出上訴狀（應附繕本）。
中    華    民    國        九十一      年      十一    月      八      日
                                        書記官  林  育  興
附錄本案論罪科刑適用法條：
中華民國刑法第二百十六條：
行使第二百十條至第二百十五條之文書者，依偽造、變造文書或登載不實事項或使登
載不實事項之規定處斷。
第二百十條：
偽造、變造私文書，足以生損害於公眾或他人者，處五年以下有期徒刑。
